---
title: "Cartogrammes et Anti-cartogrammes"
author: "Violène Jury, Nicolas Lambert, Ronan Ysebaert"
date: "November 26, 2019"
output:
  rmdformats::readthedown
bibliography: biblio.bib
link_citations: true
  
---

Ce document explique comment créer des cartogrammes et des anti-cartogrammes en R. Il examine également l'intérêt et la complémentarité de ces deux approches. 

EN COURS....

# A propos

Mini état de l'art quelques références biblio

# Packages

Nous utlisions les packages *sf*, *cartography* et *cartogram* [@cartogram]

# Données

Présentation des données

```{r, eval = TRUE, message = FALSE, warning = FALSE}
# data import
```

# Cartogrammes

xxx

```{r, eval = TRUE, message = FALSE, warning = FALSE}
# Map template

# Transformation

# Cartography
```

# Anticartogrammes

xx

```{r, eval = TRUE, message = FALSE, warning = FALSE}
# Data handling 

# Map template

# Transformation

# Cartography
```

# Discussion

xx

# Session info
```{r}
sessionInfo()
```

# Sources & références
